Alejandra Schibli /

Socia

Área de práctica: Derecho de Seguros

alejandra.schibli@ocl.cl

Fundadora y socia responsable del área de Derecho de Seguros del estudio. Cuenta con una sólida experiencia en auditorias legales de riesgos y programas de seguros, en procesos locales y regionales de renovación y/o licitación de programas de seguros, en procesos de liquidación y posterior negociación de siniestros, entre otros.

En los años 2017-2018 ha sido nominada como Star Lawyer por Acritas, Independently Rated Lawyers.

EXPERIENCIA PROFESIONAL

2017 a la fecha / Ovalle Consejeros Legales

2014 - 2017 / Ovalle y Compañía Limitada - Directora área de Seguros

2010 - 2014 / Ovalle y Compañía Limitada

2003 - 2010 / Estudio Carvallo

TRAYECTORIA

- Asesoría en grandes siniestros del terremoto del 27 de febrero del 2010 en defensa de distintas empresas aseguradas.
- Diseño y gestión de más de cincuenta procesos de licitación de toda clase de pólizas, tales como seguros de Todo Riesgo de Pérdida de Bienes Físicos, Perjuicios por Paralización, Transporte (modelo tradicional, Stock Throughput y de exportación de fruta fresca), Responsabilidad Civil General, Directores y Ejecutivos (D&O), Crédito, además de Colectivos de Vida y Salud, entre otros.
- Diseño y gestión de procesos de licitación de programas de seguros regionales de empresas con presencia en Chile, Argentina, Bolivia, Perú y Colombia.

EDUCACIÓN

Licenciada en Ciencias Jurídicas y Sociales, aprobada con distinción máxima, Universidad Diego Portales. Titulada en 2003.

MEMBRESÍAS

- Miembro de la Selección Chilena de la Asociación Internacional de Abogados de Derecho de Seguros (AIDA).
- Miembro del Colegio de Abogados de Chile.

IDIOMAS

Español e inglés

LINKEDIN

https://www.linkedin.com/in/alejandra-schibli-26035241/